# 政府无偿划转资产再次出售，帐务如何处理？

提问人：truelxb 时间：2016-07-29 19:08:30
公司很久之前接受财政部划拨的股权，当时计入资本公积，且未交所得税。现公司准备出售该股权，对资本公积的处理计划有两种方式： 1 、直接转入未分配利润 2 、确认收入 3 、或者保持原状 哪种更为合适呢？所得税方面视同计税成本为0.

回答人：chenyiwei
应当采用“保持原状”的处理方法最合理。因为无偿划入资产形成的资本公积一般认为其明细科目应为“资本溢价”即类似于权益性交易形成。